臺灣臺北地方法院民事裁定　　　　　　　95年度訴字第8989號
原　　　告　合作金庫商業銀行股份有限公司
法定代理人　乙○○
訴訟代理人　丙○○
被　　　告　中央電影事業股份有限公司
法定代理人　甲○○
訴訟代理人　魏憶龍律師
　　　　　　林合民律師
上列當事人間請求撤銷股東會決議等事件，本院裁定如下：
    主  文
一、本件應再開言詞辯論，並指定民國96年9月17日下午3時30分
    ，在本院第22法庭行言詞辯論。
二、兩造應於本裁定送達後10內，提出書狀就下列事項逐一補正
    說明（附上相關證據），並逕以繕本或影本直接通知他造，
    又他造於收受該書狀後，若有補充答辯，於開庭前提出：
（一）原告方面：
   1、原告95年7月24日始提起本件訴訟是否已逾公司法第189條
      規定之30日期間？
   2、舉證原告有於95年度股東常會及95年7月14日股東臨時會
      當場就股東會之「召集程序」或「決議方法」有所異議之
      事實。
   3、訴之聲明所載【案由二、「修訂中央電影事業股份有限公
      司『公司章程』」】，是否有誤，而應該是討論事項第三
      案？且上開聲明是否僅指討論事項第三案，抑或包括其他
      議案第一、三案？
   4、原告辯論意旨狀所載就每個決議違反公司法規定條文，已
      超過96年1月15日協商確認爭點所提，此部分是否應以協
      商爭點整理之條文為準，以符協商整理爭點之用意？
   5、原告主張被告95年6月24日董事會有關「95年度股東常會
      決議案之後續處理方案」決議內容，違反公司法第267條
      、第167條、第167條之1規定而屬無效，可是「95年度股
      東常會決議案之後續處理方案」下面有三個子題，第一案
      「辦理現金增資，收回優先股案」、第二案「召集股東臨
      時會，改選產生第43屆董事及監察人」及第三案「收回部
      分股東普通股案」，原告為何只就違反第一案的部分提出
      理由？
（二）被告方面：
   1、提出95年度股東常會討論事項第一案、第四案、其他議案
      第二案及95年7月14日股東臨時會討論事項第二案之表決
      票統計表。
   2、華夏投資股份有限公司於95年度股東常會提出之其他議案
      第一、二、三案，是否是依照公司法第172條之1所提出？
      或是會議當天提出？為何未經過被告之董事會之決議即列
      入95年度股東常會討論議案中？
   3、95年6月24日董事會討論「收回部分股東普通股案」，並
      作成「收回價格訂為本公司本年6月30日本公司自行結帳
      且未經會計師查核之每股淨值之八折」之決議，「收回價
      格訂為本公司本年6月30日本公司自行結帳且未經會計師
      查核之每股淨值之八折」計算出來之收回價格究竟為多少
      ？
   4、就原告爭議95年6月24日董事會之召集程序是否違反公司
      法第204條規定未於七日前通知各董事部分，被告提出合
      法通知之相關證明資料。
   5、就原告爭議被告95年6月24日董事會議事錄記載過於簡略
      部分，被告可否提出較完整之會議記錄（如會議中贊成、
      反對之資料）？
中　　華　　民　　國　　96　　年　　8　　月　　17　　 日
                     民事第六庭    法　官　曾部倫
以上正本係照原本作成
本件不得抗告
中　　華　　民　　國　　96　　年　　8 　　月　　17　　日
                                    書記官  謝梅琴
